【裁判字號】    92,訴,2023
【裁判日期】    921003
【裁判案由】    毒品危害防制條例
【裁判全文】
臺灣高雄地方法院刑事判決                        九十二年度訴字第二二三號
    公  訴  人  臺灣高雄地方法院檢察署檢察官
    被      告  甲○○
右列被告因違反毒品危害防制條例案件，經檢察官提起公訴（九十二年度毒偵字第三
七一二號），本院判決如左：
    主  文
甲○○連續施用第一級毒品，累犯，處有期徒刑玖月。第一級毒品海洛因伍包（合計
淨重為零點柒公克、包裝重零點捌玖公克）均沒收銷燬。
    事  實
一、甲○○前因違反肅清煙毒條例案件，經本院於民國八十四年九月十三日，以八十
    四年度訴字第二三二八號刑事判決判處有期徒刑三年八月，再因違反麻醉藥品管
    理條例及竊盜案，而經本院於八十四年十月三十日以八十四度訴字第二七一九號
    刑事判決，分別各判處有期徒刑三月而確定在案，並經本院於八十五年一月三十
    日以八十五年度聲字第五十七號刑事裁定應執行刑為有期徒刑四年，其於入監服
    刑後則於八十七年十二月十日縮短刑期假釋出獄，詎其竟不知悔改，於假釋期間
    再因施用毒品案，而經本院裁定觀察勒戒及強制戒治，並因強制戒治期滿，而經
    臺灣高雄地方法院檢察署以九十年度戒毒偵字第三七一號為不起訴處分確定在案
    ，而其上開假釋則因此被撤銷，其隨即入監執行殘刑，並於九十二年三月二十七
    日縮短刑期執行完畢出監。詎甲○○竟於前開徒刑執行完畢及不起訴處分確定後
    五年內，復基於概括之犯意，連續於九十二年五月底某日及同年六月六日，分別
    ，在其位於高雄市三民區○○○路三一三巷四號住處內，施用第一級毒品海洛因
    ，並於同年六月七日十六時十分許，經警於高雄市○○區○○路與林森路口查獲
    ，且扣得第一級毒品海洛因五包（合計淨重為零點七公克、包裝重為零點八九公
    克）。
二、案經高雄市政府警察局移請臺灣高雄地方法院檢察署檢察官偵查起訴。
    理  由
一、訊據被告甲○○對於在右揭時地連續施用第一級毒品之事實，均坦承不諱；而被
    告經警查獲當日所採驗尿液，經送請高雄市立凱旋醫院檢驗結果確呈第一級毒品
    海洛因代謝後嗎啡之陽性反應，有高市凱醫檢字第○一一三八號（附九十二年度
    毒偵字第三七一二號卷第三十一頁）尿液檢驗成績書各一份附卷可稽，足見被告
    上開自白，確與事實相符，洵堪採為論罪科刑之依據。再被告於九十二年六月七
    日經警查獲所扣得之疑似為第一級毒品海洛因之不明晶體五包（合計淨重為零點
    七公克、包裝重為零點八九公克，該五包毒品均潮解，故上開重量均屬粗估值）
    ，經送法務部調查局，確為第一級毒品海洛因無訛，此有該局電腦編號為第00
    0000000號（參上開偵卷第三十二頁）檢驗報告一份在卷可稽，堪信為真
    實。又被告前因施用毒品案件，而經本院裁定觀察、勒戒，因認有繼續施用毒品
    之傾向，而再經本院裁定令入戒治處所施以強制戒治一年，並因強制戒治期滿，
    而經臺灣高雄地方法院檢察署於九十年三月二十八日以九十年度戒毒偵字第三七
    一號為不起訴處分確定在案，而被告於該不起訴處分確定後五年內再犯本案等情
    ，亦有臺灣高等法院被告全國前案紀錄表及刑案資料查註紀錄表各一份附卷可稽
    ；從而，本件事證明確，被告連續施用第一級毒品，而二犯毒品危害防制條例第
    十條第一項之罪之犯罪事實，洵堪認定。
二、復按海洛因係屬毒品危害防制條例第二條第二項第一款所稱之第一級毒品，是被
    告施用海洛因之行為，係犯該條例第十條第一項之施用第一級毒品罪。被告持有
    第一級毒品海洛因，嗣進而施用之，持有之低度行為應為施用之高度行為所吸收
    ，不另論罪。又被告先後二次施用第一級毒品海洛因，時間緊接、手法相同，顯
    係基於概括犯意為之，為連續犯，應論以一罪，並加重其刑。又被告前因違反肅
    清煙毒條例案件，經本院於八十四年九月十三日，以八十四年度訴字第二三二八
    號刑事判決判處有期徒刑三年八月，再因違反麻醉藥品管理條例及竊盜案，而經
    本院於八十四年十月三十日以八十四度訴字第二七一九號刑事判決，分別各判處
    有期徒刑三月而確定在案，並經本院於八十五年一月三十日以八十五年度聲字第
    五十七號刑事裁定應執行刑為有期徒刑四年，其於入監服刑後則於八十七年十二
    月十日縮短刑期假釋出獄，詎其竟不知悔改，於假釋期間再因施用毒品案，該假
    釋即因此被撤銷，其隨即入監執行殘刑，並於九十二年三月二十七日縮短刑期執
    行完畢出監（此可參卷附之臺灣高等法院被告全國前案紀錄表及被告刑案資料查
    註紀錄表），其於前開徒刑執行完畢後五年以內再犯本件有期徒刑以上之罪，為
    累犯，依刑法第四十七條規定應加重其刑。被告同時有二種刑之加重事由，應依
    刑法第七十條之規定，遞加之。爰審酌被告前已有施用毒品之前科，且曾經判刑
    確定而入監服刑完畢，又因違反毒品危害防制條例案件，而經本院裁定強制戒治
    ，並於戒治期滿後經高雄地方法院檢察署檢察官為不起訴處分確定後，卻仍繼續
    施用毒品，已如上述，顯見其並無戒除毒害之決心，及其所犯罪行乃自戕之行為
    ，尚無害及他人，犯後坦承犯行，態度良好等一切情狀，量處如主文所示之刑，
    以資懲儆。
三、至被告於九十二年六月七日經警查獲所扣得之疑似為第一級毒品海洛因之不明晶
    體五包，經送法務部調查局鑑定結果，確為第一級毒品海洛因一節，已如上述，
    故應依毒品危害防制條例第十八條第一項前段之規定，宣告沒收銷燬。又鑑驗所
    耗損之毒品，既已費失，自無庸宣告沒收銷燬。
據上論斷，應依刑事訴訟法第二百九十九條第一項前段，毒品危害防制條例第十條第
一項、第十八條第一項前段，刑法第十一條、第五十六條、第四十七條，判決如主文
。
本案經檢察官黃建銘到庭執行職務
中      華      民      國      九十二      年    十    月      三      日
                                      臺灣高雄地方法院刑事第二庭
                                  法  官    林靜梅
右正本證明與原本無異。
如不服本判決，應於判決送達後十日內，向本院提出上訴狀。
                                          書記官    洪生輝
中    華    民    國      九十二      年      十      月      七      日
附錄本案論罪科刑法條：
毒品危害防制條例第十條第一項
  施用第一級毒品者，處六月以上五年以下有期徒刑。


司法院資訊處製作；財團法人民間司法改革基金會備份。
